---
title: "Proteins selection"
author: "Antoine caillebotte"
date: "07/02/2022"
output: html_document
---

<style type="text/css">
.main-container {
  max-width: 1000px;
  margin-left: auto;
  margin-right: auto;
}
</style>

```{r setup, include = F}
rm(list = ls()) ; graphics.off()

library(knitr)
library(kableExtra)

opts_chunk$set(echo = T, message = F, warning = F,
               fig.weightedidth = 15,
               fig.asp = 0.8,
               out.weightedidth = "100%")


rm(list = ls()) ; graphics.off()

pck <- c('tidyverse', 'tictoc',
         'ggplot2', 'reshape2',
         'MultiVarSel', 'doParallel')

install.packages(setdiff(pck, rownames(installed.packages())))

require(tidyverse)

require(ggplot2)
require(reshape2)

require(MultiVarSel)
require(doParallel)

require(tictoc)
```




```{r loading}
data <- read.csv2('table_proteome_FH_all.csv') %>% 
  select(-rep) %>% #rep représente le numero de réparition de l'exp ... pas utile
  mutate_if(is.character, as.factor)

#str(data)
#View(data)
dim(data)

not_var <- c('sample', 'group', 'temperature', 'imbibition')

```


```{r fun}
#juste pour le fun
data[,1:20] %>% melt(id = not_var) %>% ggplot(aes(variable, value, fill = group)) +
  geom_bar(position='dodge', stat='identity') +
  theme(legend.position = 'none')

```

 DS (Dry seed),
 EI (Early imbibition) 
     après 6h correspondant à la fin de la prise d’eau, 
 LI (Late imbibition)
     après 20h


## Construction de Y et X


```{r X and Y}
#data %>% select(c('sample', 'group', 'temperature', 'imbibition'))

Y <- data %>% select(-c('sample', 'group', 'temperature', 'imbibition')) %>%
  as.matrix

Y %>% dim #27x494

#Matrice des prédicteurs
X <- model.matrix(lm(Y ~ group + 0, data = data) )
colnames(X) <- colnames(X) %>% str_replace('group','')

X %>% dim #27x9
```


Centrage et réduction de Y

```{r scale of Y}

which(colMeans(Y) == 0)
which(Y %>% apply(2,sd) == 0)

Y <- scale(Y)
```

```{r whitening}
lm.res <- lm(Y ~ X + 0 )
#terms(lm.res) #Pour vérifier le slope et l'intercept

residus <- lm.res$residual

#Teste du bruit blanc sans blanchissement
#Teste du porte manteau
white.pvalue <- whitening_test(residus)
white.pvalue #0.7556
```

```{r choice of whitening}
whitening_choice(residus, c('AR1', 'nonparam', 'ARMA'), 
                 pAR = 2, qMA = 0)


## => on choisie le modèle nonparametric
covar.sqare.hat <- whitening(residus,'nonparam')
```

```{r joujou de la prof}
# require(BlockCov)
# res_block <- Sigma_estimation(residus,
#                            reorder = TRUE, inv_12 = TRUE)
# 
# ########################################
# ##### Choix du blanchiment #############
# ########################################
# cor_residus <- cor(residus)
# mat_residus <- cor_residus[upper.tri(cor_residus)]
# 
# cor_res_blanch1 <- cor(residus %*% as.matrix(covar.sqare.hat))
# mat_res_blanch1 <- cor_res_blanch1[upper.tri(cor_res_blanch1)]
# 
# cor_res_blanch2 <- cor(residus %*% as.matrix(res_block$S_inv_12))
# mat_res_blanch2 <- cor_res_blanch2[upper.tri(cor_res_blanch2)]
# 
# res_blanch_data <- data.frame(sans_blanch = cor_residus %>% as.numeric,
#                               blanch_toeplitz = cor_res_blanch1 %>% as.numeric,
#                               banch_bloc = cor_res_blanch2 %>% as.numeric)
# boxplot(res_blanch_data)
# abline(h=0,col='red')
```


# Sélection de variable

```{r variable selection}
tic()

cores <- parallel::detectCores() -2 
cl <- makePSOCKcluster(cores) ; registerDoParallel(cl)

# freqs <- variable_selection(Y,X,covar.sqare.hat, nb_repli = 1000, parallel=T) 
# freqs %>% 
#   rename( proteins = Names_of_Y, group = Names_of_X) %>%
#   saveRDS('freqs.rds')

stopCluster(cl)

freqs <- readRDS('freqs.rds')

toc()

plot(sort(freqs$frequency,decreasing = T),type='s')
```



## selection par seuil

Rappel du modèle vectorisé

$vec(Y\hat \Sigma_q^{-1/2}) = (\hat\Sigma_q^{-1/2})^T \otimes X  vec B   + vec(E  \Sigma_q^{-1/2})$

```{r threshold}
threshold <- 0.95

id <- which(freqs$frequency >= threshold)

#\vec(Y\hat \Sigma_q^{-1/2}) = (\hat\Sigma_q^{-1/2})^T \otimes X  \vec B   + \vec(E  \Sigma_q^{-1/2})

Y.vec = (Y %*% covar.sqare.hat) %>% as.numeric
X.select = kronecker( t(covar.sqare.hat), X) %>% { .[,id]}
B.vec.hat <- solve( t(X.select)%*%X.select , t(X.select) %*% Y.vec) %>% as.numeric()

freqs$estim = rep(0, ncol(X)*ncol(Y))
freqs$estim[id] = B.vec.hat

#Affichage
freqs %>% filter(frequency >= threshold) %>% ggplot(aes(proteins, group, col = estim)) +
  geom_point(size = 2) +  scale_color_gradient2(low='steelblue',mid = 'white', high ='red')+
  theme(axis.text.x = element_text(angle=90) )
```





#Box plot

```{r box plot}
proteins.selected <- unique(freqs[id,'proteins'])

Y.selected <- Y[, colnames(Y) %in% proteins.selected ] %>% as_tibble


Y.selected[,1:8] %>% mutate(group = data$group) %>% melt(id = 'group') %>%
  ggplot(aes(group, value , fill = group)) +
    geom_boxplot()+
  
    facet_wrap( ~ variable, ncol=4)+
  
    labs(y = 'Réponse') +
    theme(axis.title.x=element_blank(),
          axis.text.x=element_blank(),
          axis.ticks.x=element_blank())

```
##arbre de décision

```{r arbre de décision}
residus.selected <- residus[, colnames(residus) %in% proteins.selected]
hc = hclust(dist(1 - abs(cor(residus.selected))))


require(dendextend)
dd <- hc %>% as.dendrogram

k = 5
col = rainbow(k)

dd  %>% set("labels_cex", 0.5) %>% 
  set("labels_col", value = col, k =k)  %>% 
  set("branches_k_color", k = k) %>%
  plot(horiz = T)

abline(v = 2.9, col = 'red', lwd = 3, lty = 2)




```






$$\hat{a_1} = \frac{1}{p}tr(S) \text{ et }
    \hat{a_2} = \frac{n^2}{(n-1)(n-2)p}\left[tr(S^2) - \frac{1}{n}(tr(S))^2\right]$$



D'après le théorème 1 de l'article :
    $$\hat a_3 = \frac \tau p \left(tr(S^3) - \frac 3 n tr(S^2) tr(S) + \frac 2{n^2}(tr(S))^3\right)$$
avec
    $\tau = \frac{n^4}{(n-1)(n-2)(n+2)(n+4)}$

Fisher et al. (2010)
    $$a_4 = \frac\gamma p \left[ tr(S^4) - \frac 4 n tr(S^3)tr(S) - \eta tr(S^2)^2 + \mu tr(S^2)tr(S)^2 - \nu tr(S)^4\right]$$
avec : 
    $\left{\begin{array}{cc}\eta = \frac{2n^2+3n-6}{n(n^2+n+2)}\\ \mu =\frac{2(5n+6)}{n(n^2+n+2)} \\ \nu=\frac{5n+6}{n^2(n^2+n+2)} \end{array} \right.$



```{r article}
S <- covar.sqare.hat %*% covar.sqare.hat
S2 <- S  %*% S
S3 <- S2 %*% S
S4 <- S3 %*% S


p <- ncol(S)
n <- nrow(data)
c <- p/n

tr <-  function(A) sum(diag(A))


a1.hat <- 1/p * tr(S)
a2.hat <- n^2/( (n-1)*(n-2)*p ) *( tr(S2) -1/n*tr(S)^2 )

tau <- n^4/ ( (n-1)*(n-2)*(n+2)*(n+4))
a3.hat <- tau/p * ( tr(S3) -3/n*tr(S2)*tr(S) +2/n^2*tr(S)^3 )

gamma <- (n^5*(n^2+n+2))/((n+1)*prod(n+2*1:3)*prod(n-1:3))
eta = (2*n^2+3*n-6)/(n*(n^2+n+2))
mu = (2*(5*n+6))/(n*(n^2+n+2))
nu = (5*n+6)/(n^2*(n^2+n+2))

a4.hat <- gamma/p *( tr(S4) -4/n*tr(S3)*tr(S) -eta*tr(S2)^2 +mu*tr(S2)*tr(S)^2 -nu*tr(S)^4)
```


```{r SVD}

svd()

```





